【裁判字號】    99,抗,1194
【裁判日期】    991008
【裁判案由】    聲請定其應執行刑
【裁判全文】
臺灣高等法院刑事裁定                  99年度抗字第1194號
抗  告  人
即  受刑人  甲○○
上列抗告人因聲請定其應執行刑案件，不服臺灣板橋地方法院中
華民國99年9月9日所為裁定（99年度聲字第4113號、聲請案號：
99年度執聲字第2715號），提起抗告，本院裁定如下：
    主  文
抗告駁回。
    理  由
一、原裁定意旨略以：受刑人甲○○因毒品危害防制條例等8罪
    ，經原審法院先後判處如原裁定附表所載之刑（附表編號3
    、4部分均各載2罪），均經分別確定在案。茲檢察官聲請定
    其應執行之刑，原審法院審核認聲請為正當，應定其應執行
    之刑。爰依刑事訴訟法第477條第1項，刑法第53條、第51
    條第5款、以裁定定其應執行刑為有期徒刑3年4月等語。
二、抗告意旨略以：按新法實施以來，各法院對其定執行之刑之
    例，如犯販賣毒品行為，累計達132年，定應執行之刑僅為8
    年。又強盜案件累計33年，定應執行之刑僅為6至8年等情。
    抗告人所涉均為毒品案件，相較之下實屬低度危害社會之行
    為，其定應執行之刑，反較高度行為為重，其不公之處，昭
    然可見，顯見違背比例原則，懇請給予合理、公平之裁定云
    云。
三、按裁判確定前犯數罪者，併合處罰之，而數罪併罰，有二裁
    判以上者，依刑法第51條之規定，定其應執行之刑；又宣告
    多數有期徒刑，於各刑中之最長期以上，各刑合併之刑期以
    下定其刑期，但不得逾30年，刑法第50條、第51條第5款及
    第53條分別定有明文。再按法律上屬於自由裁量之事項，有
    其外部性界限及內部性界限，並非概無拘束。依據法律之具
    體規定，法院應在其範圍選擇為適當之裁判者，為外部性界
    限；而法院為裁判時，應考量法律之目的，及法律秩序之理
    念所在者，為內部性界限。法院為裁判時，二者均不得有所
    踰越（最高法院80年台非字第473號判例意旨）。在數罪併
    罰，有二裁判以上，定其應執行之刑時，固屬於法院自由裁
    量之事項，然仍應受前揭外部性界限及內部性界限之拘束（
    最高法院93年度台非字第192號判決意旨參照）。
四、經查：本件抗告人先後犯有如原裁定附表所示之施用毒品等
    8罪，業經原審法院分別判處如原裁定附表所示之刑，嗣經
    臺灣板橋地方法院檢察署檢察官聲請原審法院定其應執行之
    刑。揆諸前揭說明，應於各刑中之最長期以上（即9月以上
    ），各刑合併之刑期以下（即4年4月以下），定其應執行之
    刑期；又受刑人所犯如原裁定附表編號1至2所示之罪，前經
    臺灣板橋地方法院以99年度訴字第1298號判決定其應執行之
    刑為有期徒刑10月；又原裁定附表編號3至4所示之罪，前經
    臺灣板橋地方法院以99年度訴字第468號判決定其應執行之
    刑為有期徒刑1年8月；又原裁定附表編號5至6所示之罪，前
    經臺灣板橋地方法院以99年度訴字第1689號判決定其應執行
    之刑為有期徒刑1年，有前開判決及本院被告前案紀錄表在
    卷可參。從而，原裁定就受刑人所犯如原裁定附表所示各罪
    ，定其應執行之刑為有期徒刑3年4月，既在外部性界限（即
    4年4月以下）、內部性界限（即3年6月以下，因原裁定附表
    所示各罪曾分別定應執行刑，獲有減少有期徒刑10月之利益
    ）之範圍內，自難認原審法院就本件裁量權之行使，有何違
    法或不當之處。至抗告人陳稱其實屬低度危害社會之行為，
    其定應執行之刑，反較高度行為為重等情，惟本件原審法院
    就本件裁量權之行使，並未逾越上開外部界限與內部界限，
    且無違法或不當之處，，受刑人執此作為請求減輕應執行刑
    之理由，並無理由，應予駁回。
據上論斷，應依刑事訴訟法第412條，裁定如主文。
中    華    民    國    99    年     10    月    8    日
                      刑事第一庭審判長法  官  葉騰瑞
                                      法  官  彭政章
                                      法  官  莊明彰
以上正本證明與原本無異。
如不服本裁定，應於收受送達後五日內向本院提出抗告狀。
                                      書記官  王韻雅
中    華    民    國    99    年    10    月    11    日

司法院資訊處製作；財團法人民間司法改革基金會備份。
